{"related": [], "etymology": null, "url": "https://en.wiktionary.org/wiki/sensibilizar", "definitions": ["to sensitize"], "verb": "sensibilizar", "synonyms": [], "description": "sensibilizar (first-person singular present sensibilizo, first-person singular preterite sensibilic\u00e9, past participle sensibilizado)", "conjugations": {"imperative": {"affirmative": ["", "sensibiliza (t\u00fa) - sensibiliz\u00e1 (vos)", "sensibilice", "sensibilicemos", "sensibilizad", "sensibilicen"], "negative": ["", "no sensibilices", "no sensibilice", "no sensibilicemos", "no sensibilic\u00e9is", "no sensibilicen"]}, "infinitive": "sensibilizar", "indicative": {"future": ["sensibilizar\u00e9", "sensibilizar\u00e1s", "sensibilizar\u00e1", "sensibilizaremos", "sensibilizar\u00e9is", "sensibilizar\u00e1n"], "preterite": ["sensibilic\u00e9", "sensibilizaste", "sensibiliz\u00f3", "sensibilizamos", "sensibilizasteis", "sensibilizaron"], "imperfect": ["sensibilizaba", "sensibilizabas", "sensibilizaba", "sensibiliz\u00e1bamos", "sensibilizabais", "sensibilizaban"], "conditional": ["sensibilizar\u00eda", "sensibilizar\u00edas", "sensibilizar\u00eda", "sensibilizar\u00edamos", "sensibilizar\u00edais", "sensibilizar\u00edan"], "present": ["sensibilizo", "sensibilizas (t\u00fa) - sensibiliz\u00e1s (vos)", "sensibiliza", "sensibilizamos", "sensibiliz\u00e1is", "sensibilizan"]}, "pastparticiple": {"plural": {"feminine": "sensibilizadas", "masculine": "sensibilizados"}, "singular": {"feminine": "sensibilizada", "masculine": "sensibilizado"}}, "gerund": "sensibilizando", "subjunctive": {"imperfect_se": ["sensibilizase", "sensibilizases", "sensibilizase", "sensibiliz\u00e1semos", "sensibilizaseis", "sensibilizasen"], "future": ["sensibilizare", "sensibilizares", "sensibilizare", "sensibiliz\u00e1remos", "sensibilizareis", "sensibilizaren"], "imperfect_ra": ["sensibilizara", "sensibilizaras", "sensibilizara", "sensibiliz\u00e1ramos", "sensibilizarais", "sensibilizaran"], "present": ["sensibilice", "sensibilices", "sensibilice", "sensibilicemos", "sensibilic\u00e9is", "sensibilicen"]}}, "pronunciations": []}